【裁判字號】    99,上易,1405
【裁判日期】    990629
【裁判案由】    竊盜
【裁判全文】
臺灣高等法院刑事判決                99年度上易字第1405號
上  訴  人
即  被  告  丙○○
上列上訴人因竊盜案件，不服臺灣板橋地方法院99年度易字第83
9號，中華民國99年5月31日第一審判決（起訴案號：臺灣板橋地
方法院檢察署99年度偵字第1343、5466號），提起上訴，本院判
決如下：
    主  文
上訴駁回。
    事  實
本審認定之事實與第一審判決書所記載之事實相同，茲引用之。
    理  由
一、按依刑事訴訟法第350條、第361條、第362條、第367條規定
    ，不服地方法院之第一審判決而上訴者，須提出上訴書狀，
    並應敘述具體理由，為上訴必備之程式；其所提出之書狀未
    敘述上訴理由，或僅曾以言詞陳述上訴理由者，均應於上訴
    期間屆滿後20日內補提理由書於第一審法院。第一審法院經
    形式審查，認逾期未補提上訴理由者，應定期間先命補正；
    逾期未補正者，為上訴不合法律上之程式，應以裁定駁回。
    倘已提出上訴理由，但所提非屬具體理由者，則由第二審法
    院以上訴不合法律上之程式，判決駁回。而所謂具體理由，
    必係依據卷內既有訴訟資料或提出新事證，指摘或表明第一
    審判決有何採證認事、用法或量刑等足以影響判決本旨之不
    當或違法，而構成應予撤銷之具體事由，始克當之（例如：
    依憑證據法則具體指出所採證據何以不具證據能力，或依憑
    卷證資料，明確指出所為證據證明力之判斷如何違背經驗、
    論理法則）；倘僅泛言原判決認定事實錯誤、違背法令、量
    刑失之過重或輕縱，而未依上揭意旨指出具體事由，或形式
    上雖已指出具體事由，然該事由縱使屬實，亦不足以認為原
    判決有何不當或違法者（例如：對不具有調查必要性之證據
    ，法院未依聲請調查亦未說明理由，或援用證據不當，但除
    去該證據仍應為同一事實之認定），皆難謂係具體理由，俾
    與第二審上訴制度旨在請求第二審法院撤銷、變更第一審不
    當或違法之判決，以實現個案救濟之立法目的相契合，並節
    制濫行上訴（最高法院97年度台上字第892 號、97年度台上
    字第1402號、98年度台上字第2133號、98年度台上字第2158
    號、98年度台上字第2189號、98年度台上字第2204號等判決
    意旨參照）。又原審法院對上訴書狀有無記載理由，為形式
    上之審查，認有欠缺，且未據上訴人自行補正者，固應定期
    間先命補正。然上訴理由是否具體，依96年7月4日刑事訴訟
    法第361 條修正理由三之說明，屬第二審法院審查範圍，不
    在命補正之列。
二、原審判決上訴人即被告丙○○攜帶兇器竊盜罪（累犯）2 次
    ，各處有期徒刑8月，並定應執行有期徒刑1年2月。被告上
    訴意旨略以：原判決量刑過重，不符比例原則，上訴人係尋
    求工作毫無著落，飢餓交迫，始犯下竊盜案件，上訴人於警
    詢、偵訊中均坦白供述，深感悔意，上訴人已於99年3月22
    日任職於皆順有限公司，生活起居穩定，懇請予以從輕量刑
    云云。
三、經查，原審判決依憑被告自白、證人即被害人乙○○、甲○
    ○於警詢中證述，及贓物認領保管單2份、臺北縣政府警察
    局永和分局永和派出所扣押筆錄、扣押物品目錄表各1份、
    現場及扣案物照片共12張，暨扣案十字起子1支、手套1副等
    證據，認定被告有攜帶凶器竊盜之犯行，已詳敘所憑證據與
    認定之理由，從形式上觀察並無任何憑空推論之情事，所為
    論斷，亦與經驗法則、論理法則，均屬無違。而刑之量定，
    為求個案裁判之妥當性，法律賦予法院裁量之權。量刑輕重
    ，屬為裁判之法院得依職權自由裁量之事項，苟其量刑已以
    行為人之責任為基礎，並斟酌刑法第57條各款所列情狀，在
    法定刑度內，酌量科刑，如無偏執一端，致明顯失出失入情
    形，上級審法院即不得單就量刑部分遽指為不當或違法。原
    判決關於科刑之部分，以被告於受有期徒刑執行完畢5年之
    內再犯本件有期徒刑以上之罪，為累犯，應依刑法第47條第
    1項之規定加重其刑，並審酌被告前已有多次竊盜前科，素
    行不佳，有本院被告前案紀錄表在卷可稽，其不思以正軌賺
    取財物，反分別持客觀上具危險性可供兇器使用之十字起子
    及鐵剪刀，竊取乙○○、甲○○所有之冷氣機室外主機1臺
    、熱水器1臺，危害社會治安，兼衡其犯罪之動機、目的、
    智識程度、犯後坦認犯行之態度等一切情狀，而為量刑之準
    據，經核並無量刑輕重相差懸殊等裁量權濫用之情形。上訴
    人所執上訴理由，純係對原判決就刑之量定已詳予說明審酌
    之事項，漫為爭執，亦不足以認為原判決有何不當或違法之
    處，其顯非依據卷內訴訟資料，具體指摘判決於認定事實、
    適用法律或量刑等項有何不當或違法之處，揆諸前開說明，
    其上訴為不合法律上之程式，應予駁回。並不經言詞辯論為
    之。
據上論斷，應依刑事訴訟法第367條前段、第372條、第373條，
判決如主文。
中    華    民    國    99    年    6     月    29    日
                  刑事第二十三庭審判長法  官  許宗和
                                      法  官  沈君玲
                                      法  官  林海祥
以上正本證明與原本無異。
不得上訴。
                                      書記官  林淑貞
中    華    民    國    99    年    7     月    1     日
附錄本案論罪科刑法條全文
中華民國刑法第321條
（加重竊盜罪）
犯竊盜罪而有左列情形之一者，處 6 月以上、 5 年以下有期徒
刑：
一、於夜間侵入住宅或有人居住之建築物、船艦或隱匿其內而犯
    之者。
二、毀越門扇、牆垣或其他安全設備而犯之者。
三、攜帶兇器而犯之者。
四、結夥三人以上而犯之者。
五、乘火災、水災或其他災害之際而犯之者。
六、在車站或埠頭而犯之者。
前項之未遂犯罰之。

司法院資訊處製作；財團法人民間司法改革基金會備份。
